# 关于 EPC+O+ 回购业务

提问人：maoqingyan92 时间：2022-06-22 15:28:12
请教各位老师，专家：目前碰到个项目运作模式为EPC+O+回购，项目内容大致为：政府通过公开招标等竞争性方式选择总承包方，中选总承包单位与国投组建项目公司，由项目公司与政府委托的监管单位签订特许经营合同，并负责项目的设计、建设、运营管理维护，前期项目建设期国投占比70%，总承包方占比30%，项目建成投产稳定运营1-3年后，总承包方回购国投50%股权，回购价格会在合同协议约定，假设 1 个亿分 3 年付，最后总承包方股权占比80%，国投占比20%。目前困惑： 1 、该业务是否符合“明股实债”？ 2 、站在设立项目公司时点，项目的设计、建设、运营管理都是总承包方负责，是否设立时纳入总承包方合并财务报表？ 3 、若回购股权价款是由项目公司自己付款，或者是总承包方付款，会计处理是否一样？个别报表和合并报表分别要怎么入账？希望各位专家老师看到回复，非常谢谢！！！

回答人：chenyiwei
由于主帖对背景信息的叙述很简略，因此只能简单分析如下：
1 、“项目建成投产稳定运营1-3年后，总承包方回购国投50%股权，回购价格会在合同协议约定，假设 1 个亿分 3 年付，最后总承包方股权占比80%，国投占比20%”：对于约定回购的50%股权部分，可相当于由国投向总承包方提供融资，支付回购款相当于该项融资的还本付息。因为这类项目公司在项目稳定运行前一般很难分红，因此对持有期间的分红基本可以忽略不计。但因为项目公司本身无回购义务，所以对项目公司接受国投公司的出资仍可列入权益。
2 、站在设立项目公司时点，项目的设计、建设、运营管理都是总承包方负责，设立时即应纳入总承包方合并财务报表。合同约定的回购义务确认为负债。
3 、若回购股权价款是由项目公司自己付款，或者是总承包方付款，差别主要是在于项目公司自身报表中是否需确认回购义务相关负债。而对总包方的合并报表无明显影响。